【裁判字號】    90,台上,2444
【裁判日期】    901228
【裁判案由】    損害賠償
【裁判全文】
最高法院民事裁定                                九十年度台上字第二四四四號
    上  訴  人  甲○○即歐閣廣.
    訴訟代理人  蔡奉典律師
    被 上訴 人  乙○○
右當事人間請求損害賠償事件，上訴人對於中華民國九十年八月十四日台灣高等法院
台中分院第二審判決（九十年度上字第一八號），提起上訴，本院裁定如左：
    主  文
上訴駁回。
第三審訴訟費用由上訴人負擔。
    理  由
按對於第二審判決上訴，非以其違背法令為理由，不得為之。民事訴訟法第四百六十
七條定有明文。依同法第四百六十八條規定，判決不適用法規或適用不當者，為違背
法令。而判決有同法第四百六十九條所列各款情形之一者，為當然違背法令。是當事
人提起上訴，如依民事訴訟法第四百六十八條規定，以第二審判決有不適用法規或適
用法規不當為理由時，其上訴狀或理由書應有具體之指摘，並揭示該法規之條項或其
內容。若係成文法以外之法則，應揭示該法則之旨趣。倘為司法院解釋、或本院之判
例，則應揭示該判解之字號或其內容。如以民事訴訟法第四百六十九條所列各款情形
為理由時，其上訴狀或理由書，應揭示合於該條款之事實。上訴狀或理由書如未依此
項方法表明，或其所表明者，顯與上開法條規定之情形不相合時，即難認為已對第二
審判決之違背法令有具體之指摘，其上訴自難認為合法。本件上訴人對第二審判決提
起上訴，雖以該判決違背法令為由，惟核其上訴理由狀所載內容，係就原審取捨證據
、認定事實之職權行使，及依職權解釋契約，指摘其為不當，並就原審已論斷：訴外
人林素月居間兩造簽訂廣告鷹架租賃契約，該租約存在於兩造之間，並非存於被上訴
人與林素月間，嗣兩造對於廣告應設之位置有爭執，林素月因而居於協調如何履行契
約為使者，於協調中被上訴人並未表示終止租約，被上訴人如欲為終止或解除契約之
意思表示，應係對上訴人為表示，或請林素月代為傳達終止租約之意思表示，而非向
林素月為表示，被上訴人縱如林素月所言有打電話對之說因施工地點不能協調而不租
乙語，其真意在對居中協調之林素月表示其對上訴人設牌地點不滿之一時氣話或是即
為終止或解除契約之意思表示，並非無疑；況被上訴人並未請林素月向上訴人轉達其
不租之意思表示，縱曾向林素月為上開表示，亦不得認為被上訴人已對上訴人為終止
租約之意思表示等情，泛言指為有判決理由矛盾之違法，而非具體表明合於不適用法
規或適用法規不當、或民事訴訟法第四百六十九條所列各款之情形，難認對該判決之
如何違背法令已有具體之指摘，依首揭說明，應認其上訴為不合法。
據上論結，本件上訴為不合法。依民事訴訟法第四百八十一條、第四百四十四條第一
項、第九十五條、第七十八條，裁定如主文。
中      華      民      國     九十     年     十二     月    二十八    日
                              最高法院民事第二庭
                                  審判長法官  曾  桂  香
                                        法官  劉  延  村
                                        法官  劉  福  聲
                                        法官  黃  秀  得
                                        法官  許  澍  林
      右正本證明與原本無異
                                              書  記  官
中      華      民      國    九十一    年      一      月      八      日


司法院資訊處製作；財團法人民間司法改革基金會備份。
